# 关于合同资产、合同负债与开票税金

提问人：wx_5d2e833ed54d 时间：2020-10-31 08:05:08
请教陈版，公司收到合同约定的预收款 113 万，将其中 100 万列示为合同负债， 13 万列示为待转销项税，合同约定待验收后支付剩余款项。
随着客户单位要求开票，公司陆续开具 226 万（含税）发票，但已发货尚未验收，那么待转销项税-13万是应冲抵合同负债还是重分类列式为合同资产呢？
如果合同约定验收之日起付全款，没有约定预付款，但客户单位要求开具发票，此时开具的发票税金是否应于合同资产项目列报呢？

回答人：chenyiwei
合同负债不含增值税，这一点已是明确的；对于合同资产，由于应用指南规定对同一合同的合同资产、合同负债应抵销后按净额列示，所以在是否含税的问题上，应当与合同负债是同口径的，也就是不含税。
在你的案例中，由于已经开票，相应地纳税义务已经发生，所以此前的待转销项税额 13 万元应转入“应交税费——应交增值税（销项税额）”，不涉及与合同资产的抵减问题。

提问人：wx_5d2e833ed54d 时间：2020-11-01 08:05:08
陈版，如果开票税额超过之前列示在其他流动负债的金额呢？造成其他流动负债为负数，那么这个负数是应该抵减合同负债呢？还是应该根据是否存在条件性收款权计入应收账款或合同资产呢？

回答人：chenyiwei
根据是否存在条件性收款权计入应收账款或合同资产。

提问人：wx_5d2e833ed54d 时间：2020-11-02 07:37:00
好的，谢谢陈版，追问一下，如果是无条件收款权则重分类为应收，那么如果是有条件收款权则重分类为合同资产，那么是否可以理解为基于同一合同下合同资产负债可以抵消的规定这部分负数待转销税金可以抵消合同负债呢

回答人：chenyiwei
待转销项税额不参与合同资产、合同负债之间的互抵。